臺灣嘉義地方法院刑事判決　　　　　　　　　　　　　九十三年度訴字第四四一號
　　公　訴　人　臺灣嘉義地方法院檢察署檢察官
　　被　　　告　甲○○
右列被告因違反毒品危害防制條例案件，經檢察官提起公訴（九十三年度毒偵字第九
五九號）、移
庭裁定由受命法官獨任行簡式審判程序，判決如左：
    主  文
甲○○連續施用第一級毒品，累犯，處有期徒刑拾月；扣案海洛因（淨重分別為零點
壹柒公克、壹點參伍公克）沒收銷燬之，上開毒品外包裝袋拾參個及注射針筒參支，
均沒收。又施用第二級毒品，累犯，處有期徒刑參月。應執行有期徒刑壹年，扣案海
洛因（淨重分別為零點壹柒公克、壹點參伍公克）沒收銷燬之，上開毒品外包裝袋拾
參個及注射針筒參支，均沒收。
    事  實
一、甲○○於民國九十年間，因違反毒品危害防制條例轉讓毒品案件，經本院判處有
    期徒刑九月確定，於九十一年十二月二日執行完畢。另於九十年間因施用第一級
    毒品海洛因及第二級毒品安非他命案件，經本院裁定送觀察、勒戒後，因有繼續
    施用毒品之傾向，再裁定令入戒治處所施以強制戒治，嗣經本院裁定停止戒治，
    所餘戒治期間交付保護管束，於九十一年十月三日保護管束期滿未經撤銷視為強
    制戒治期滿，嗣由臺灣嘉義地方法院檢察署檢察官為不起訴處分確定。詎其仍不
    知悔改，於強制戒治執行完畢釋放後，五年內再基於施用第一級毒品海洛因之概
    括犯意，先自九十二年七月間某日起至九十三年八月五日十四時三十分許止，連
    續在嘉義縣水上鄉中庄村中庄三一三號住處及加油站廁所等地，以將第一級毒品
    海洛因加水後，用針筒吸入注射身體之方式，施用第一級毒品海洛因多次，嗣於
    九十三年八月五日十七時五分許，在嘉義縣民雄鄉○○村○○路與中正路口處為
    警查獲，並扣得其所有供施用之第一級毒品海洛因一包（海洛因淨重○‧一七公
    克）及注射針筒一支，且經警於同日十八時五十分許採尿送驗，呈嗎啡陽性反應
    。又自九十三年九月六日十六時許起至同年九月二十一日十一時許止，連續在上
    揭住處、台南縣白河鎮女友家中廁所及加油站廁所等地，以前開方式，施用第一
    級毒品海洛因多次，且另基於施用第二級毒品甲基安非他命之犯意，於九十三年
    九月二十一日十六時許，經警採尿回溯九十六小時內之某時，在不詳地點，以不
    詳方式，施用第二級毒品甲基安非他命一次，嗣於九十三年九月二十一日十四時
    二十八分許，在嘉義市○區○○街與軍輝橋口為警查獲，並扣得其所有供施用之
    第一級毒品海洛因十二包（海洛因淨重共一‧三五公克）及注射針筒二支，且經
    警於同日十六時許採尿送驗，呈嗎啡及甲基安非他命陽性反應。
二、案經嘉義市警察局第一分局報請臺灣臺中地方法院檢察署檢察官偵查起訴暨嘉義
    市警察局第二分局報請該署檢察官移送併案審理及追加起訴，復經本院合議庭裁
    定由受命法官獨任行簡式審判程序。
    理  由
一、按於第一審辯論終結前，檢察官得就與本案相牽連之犯罪追加起訴，為刑事訴訟
    法第二百六十五條第一項所明文。本件被告甲○○被訴施用第一級毒品海洛因案
    件，檢察官於本案言詞辯論終結前，就被告另犯施用第二級毒品甲基安非他命案
    件，追加起訴，為一人犯數罪之相牽連案件，依前開法條及同法第七條第一款規
    定，檢察官追加起訴，於法並無不合，合先敘明。
二、訊據被告對於在右揭時地施用第一級毒品海洛因多次及第二級毒品甲基安非他命
    一次之犯行坦承不諱，而被告於九十三年八月五日十八時五十分許，經警採尿送
    驗結果，呈嗎啡陽性反應，並有嘉義市衛生局九十三年八月十六日檢驗涉嫌毒品
    及管制藥品之尿液檢體案件檢驗報告及尿液送驗姓名對照表各一紙在卷足憑，且
    扣案疑似海洛因之白粉一包，經送鑑定結果確含有海洛因成分，海洛因淨重○‧
    一七公克，此有法務部調查局九十三年九月二十九日調科壹字第一八○○○一八
    五六號鑑定通知書一份在卷可考，並有被告所有供施用之第一級毒品海洛因一包
    （海洛因淨重○‧一七公克）及注射針筒一支扣案可資佐證。又被告於同年九月
    二十一日十六時許，經警採尿送驗結果，呈嗎啡及甲基安非他命陽性反應，亦有
    臺灣檢驗科技股份有限公司九十三年十月八日ＫＺ000000000000號
    濫用藥物尿液檢驗報告及尿液送驗姓名對照表各一紙附卷可稽，且扣案疑似海洛
    因之白粉十二包，經送鑑定結果確含有海洛因成分，海洛因淨重共一‧三五公克
    ，此有法務部調查局九十三年十月二十日調科壹字第一八○○○一八七八號鑑定
    通知書一份在卷足憑，復有被告所有供施用之第一級毒品海洛因十二包（海洛因
    淨重共一‧三五公克）及注射針筒二支扣案可資佐證，足認被告之自白與事實相
    符。此外，被告於九十年間因施用第一級毒品海洛因及第二級毒品安非他命案件
    ，經本院裁定送觀察、勒戒後，因有繼續施用毒品之傾向，再裁定令入戒治處所
    施以強制戒治，嗣經本院裁定停止戒治，所餘戒治期間交付保護管束，於九十一
    年十月三日保護管束期滿未經撤銷視為強制戒治期滿，嗣由臺灣嘉義地方法院檢
    察署檢察官為不起訴處分確定，有臺灣高等法院被告全國前案紀錄表一份在卷可
    參，足見被告確係在強制戒治執行完畢釋放後，五年內再犯施用第一級毒品及第
    二級毒品犯行甚明。本件事證明確，被告施用毒品之犯行堪予認定。
三、按連續數行為而犯同一之罪名者，以一罪論，為刑法第五十六條所明定。是連續
    犯之數行為，在法律上既綜合論以一罪，而為一個評價，則於法律有修正變更之
    際，茍一部犯行發生在法律修正變動前之舊法時期，一部係在新法施行後所犯，
    因連續犯屬裁判上之一罪，在法律上既綜合各犯罪行為而為一個評價，故應依最
    後行為所應適用之新法處斷，而無刑法第二條第一項但書規定之新舊法比較適用
    問題，最高法院分別著有二十七年上字第一六○七號判例、九十二年度台上字第
    二四三九號判決要旨可資參照。查毒品危害防制條例業經總統於九十二年七月九
    日修正公布，並自九十三年一月九日施行，本件被告連續施用海洛因之犯行，既
    連續犯至毒品危害防制條例修正公布施行後之九十三年九月二十一日止，其此部
    分非法施用海洛因之行為既與毒品危害防制條例修正公布施行前之其他非法施用
    海洛因犯行，依連續犯論以一罪，按諸前開說明，被告施用毒品海洛因，自應逕
    依修正後之毒品危害防制條例規定論科，而無新舊法之比較適用問題，應併敘明
    。核被告所為，係犯毒品危害防制條例第十條第一項之施用第一級毒品罪及同條
    第二項之施用第二級毒品罪。被告分別持有第一級毒品海洛因、第二級毒品甲基
    安非他命進而施用之，其持有之低度行為應為施用之高度行為所吸收，均不另論
    罪。被告連續施用第一級毒品海洛因多次，係時間緊接，觸犯構成要件相同之罪
    名，顯係基於概括犯意而反覆為之，為連續犯，應依刑法第五十六條規定，論以
    一罪，並加重其刑。又被告於九十年間，因違反毒品危害防制條例轉讓毒品案件
    ，經本院判處有期徒刑九月確定，於九十一年十二月二日執行完畢，此有臺灣高
    等法院被告全國前案紀錄表一份附卷可稽，其於有期徒刑之執行完畢，五年以內
    再犯本件有期徒刑以上之罪，為累犯，應依刑法第四十七條之規定，就連續施用
    第一級毒品海洛因部分遞加重其刑，就施用第二級毒品甲基安非他命部分加重其
    刑。公訴人雖僅就被告自九十二年七月間某日起至九十三年八月五日止施用海洛
    因之事實提起公訴，惟被告自九十三年九月六日起至同年九月二十一日止，施用
    海洛因之事實，與前揭起訴施用第一級毒品海洛因並經本院判決有罪之部分，既
    有連續犯之裁判上一罪關係，為起訴效力所及，並經檢察官移送併案，本院自得
    予以審理。被告所犯連續施用第一級毒品及施用第二級毒品罪二罪之間，犯意各
    別，行為互殊，應予分論併罰。爰審酌被告前因施用毒品犯行，甫經強制戒治執
    行完畢，猶不思藉機徹底戒除施用毒品之惡習，猶故態復萌，再次施用毒品，惟
    其施用毒品係自戕行為，並未因此而危害他人，所生損害不大，暨本件施用毒品
    之手段、期間、次數，其犯後坦承犯行態度良好等一切情狀，量處如主文所示之
    刑，並定其應執行之刑。又九十三年八月五日扣案之海洛因一包，海洛因淨重○
    ‧一七公克及同年九月二十一日扣案之海洛因十二包，海洛因淨重一‧三五公克
    ，係屬毒品危害防制條例所稱之第一級毒品，不論屬於犯人與否，應依毒品危害
    防制條例第十八條第一項前段之規定，宣告沒收銷燬之；而扣案之前開毒品外包
    裝袋十三個及注射針筒共三支，均係被告所有供犯罪所用之物，業據被告供承在
    卷，爰依刑法第三十八條第一項第二款規定宣告沒收。
據上論斷，應依刑事訴訟法第二百七十三條之一第一項、第二百九十九條第一項前段
，毒品危害防制條例第十條第一項、第二項、第二十三條第二項、第十八條第一項前
段，刑法第十一條前段、第五十六條、第四十七條、第五十一條第五款、第三十八條
第一項第二款，判決如主文。
本案經檢察官廖素琪到庭執行職務。
中      華      民      國    九十三    年      十一    月     二十六   日
                                      臺灣嘉義地方法院刑事第三庭
                                          法  官    卓春慧
右正本證明與原本無異。
如不服本判決，應於判決送達後十日內向本院提出上訴狀( 應附繕本 )。告訴人或被
害人如對於本判決不服者，應具備理由請求檢察官上訴，其上訴期間之計算係以檢察
官收受判決正本之日期為準。
中      華      民      國    九十三    年      十一    月     二十六   日
                                          書記官    陳冠學
附錄論罪科刑法條全文：
毒品危害防制條例第十條第一項、第二項：
施用第一級毒品者，處六月以上五年以下有期徒刑。
施用第二級毒品者，處三年以下有期徒刑。
